# 建造业完工百分比

提问人：kgda 时间：2016-04-13 11:14:38
陈版,建造业的收入与成本都能可靠确认,可以不用完工百分比确认收入吗

回答人：chenyiwei
这里不存在政策选择的空间。满足建造合同准则所规定的完工百分比法运用条件的，就必须使用完工百分比法确认收入和结转成本。

提问人：kgda 时间：2016-05-05 16:28:43
谢谢陈版，按建造合同准则第二十一条 企业确定合同完工进度可以选用下列方法： 　　（一）累计实际发生的合同成本占合同预计总成本的比例。 　　（二）已经完成的合同工作量占合同预计总工作量的比例。 　　（三）实际测定的完工进度。 我公司可以按实际的产值确认收入，那么我们可以按收入的比例确认完工进度吗

回答人：chenyiwei
产值不是确定完工百分比的恰当方法。完工百分比只能用上述三种方法之一确定。

提问人：kgda 时间：2016-05-06 11:21:00
谢谢陈版，但是我的产值就是根据实际完工进度测定的啊

回答人：chenyiwei
这就陷入了一个循环：你的产值根据实际完工进度确定的，那么“实际完工进度”又是根据什么确定的？是准则所规定的三种确定方法之一吗？